【裁判字號】    89,交易,292
【裁判日期】    900129
【裁判案由】    公共危險
【裁判全文】
臺灣雲林地方法院刑事判決                        八十九年度交易字第二九二號
    公  訴  人  臺灣雲林地方法院檢察署檢察官
    被      告  丙○○
右列被告因公共危險等案件，經檢察官提起公訴（八十九年度偵字第四七三八號），
本院判決如左︰
    主  文
丙○○服用酒類，不能安全駕駛動力交通工具而駕駛，累犯，處有期徒刑肆月，如易
科罰金，以佰元折算壹日。
      事  實
一、丙○○前於民國八十八年間，因公共危險案件，經台灣雲林地方法院以判處有期
    徒刑三月確定，於八十九年二月八日執行完畢，猶不知悔改，明知服用酒類或其
    他相類之物，不能安全駕駛動力交通工具者，不得駕駛動力交通工具，竟於民國
    八十九年十一月七日十五時許，在雲林縣二崙鄉某處飲用酒類，於服用酒類已達
    不能安全駕駛動力交通工具之情形下，猶於同日十七時十分許，駕駛動力交通工
    具車牌號碼Ｎ五─五四六七號之自用小貨車於道路上行駛。嗣於同日十七時十分
    許，丙○○駕駛上開自小客車，於雲林縣二崙鄉○○村○○路一八九巷口前為警
    查獲，並經警對於丙○○施以酒精測試後，發現丙○○飲酒後吐氣所含酒精成分
    濃度達每公升一．一四毫克，而查知上情。
二、案經雲林縣警察局西螺分局報請臺灣雲林地方法院檢察署檢察官偵查起訴。
      理  由
一、訊據被告丙○○矢口否認有何飲酒後駕車之犯行，辯稱：當時伊正要去開車，坐
    在車上，但並未開車云云。惟查，（一）訊之證人即當日查獲被告酒後駕車之警
    員甲○○到庭證稱：「當天我在中山路和仁和路口看到被告的小貨車闖紅燈，我
    就開車尾隨其後，後來他的車我跟丟了，然後在中山路一八九巷的巷口，看到被
    告的小貨車，當時被告坐在駕駛座位置，車上只有他一人，他當時要將車子開出
    巷口，我就將它攔下來，作酒精測試，當時他車子還在行進中等語（見本院九十
    年一月四日訊問筆錄）」，又詰之證人即當日查獲被告之警員乙○○證稱：「當
    天是我跟甲○○在巡邏，被告當時闖紅燈，我們尾隨被告的車，從中山路轉民權
    路，他又開車到中山路的一個巷子，後來我們跟丟了，但我們有記下他的車號，
    後來在崙東村中山路一八九巷口那裡發現他的車，當時他要從向口開車出來到中
    山路上，他看到我們的巡邏車，他就將車子停在巷口，我們下車問他有無喝酒，
    他說有，我們就將他帶回所裡作酒精測試」等語（見本院九十年一月十五日審判
    筆錄），足認被告當日為警查獲時，確實有駕駛動力交通工具之事實。（二）被
    告經警對其施以酒精測試，測得其口中吐氣所含酒精濃度達每公升一．一四毫克
    ，有卷附之酒精測試表一紙在卷可稽，而被告經警查獲當時，於查獲測試及訊問
    過程，有語無倫次之現象，並有刑法第一百八十五條之三案件測試觀察紀錄表一
    紙在卷可佐，按行為人飲酒後吐氣所含酒精成份達每公升零點五毫克，即反應較
    慢，感覺減低，影響駕駛，而達每公升一毫克時，精神即混惑不清晰等節，有行
    政院國軍退除役官兵輔導委員會台北榮民總醫院八十八年八月五日（八八）北總
    內字第二六八六八號函附卷可稽，揆諸上開函文之說明，被告於飲酒後其吐氣所
    含酒精成份已達於每公升一．一四毫克之狀態下，猶駕駛前揭汽車行駛於道路上
    ，其當時之狀態，顯已達不能安全駕駛動力交通工具之程度甚明。被告辯稱當日
    並未開車云云，顯係事後卸責之詞，不足採信。本件事證明確，被告犯行堪以認
    定。
二、核被告所為，係犯刑法第一百八十五條之三之服用酒類，不能安全駕駛動力交通
    工具而駕駛罪。查被告前於八十八年間因公共危險案件，經台灣雲林地方法處有
    期徒刑三月確定，於八十九年二月八日執行完畢，此有台灣雲林地方法院檢察署
    刑案資料查註紀錄表在卷可按，被告於五年以內再犯本件最重本刑為有期徒刑以
    上之罪，為累犯，應依刑法第四十七條之規定加重其刑。爰審酌被告已有酒後駕
    車之犯罪前科，於刑之執行完畢後再度犯罪，足見其品行不佳，其犯罪之動機、
    目的、手段、所生危害、及其犯後未能坦承犯行，仍飾詞圖卸刑責等一切情狀，
    量處如主文所示之刑，並諭知易科罰金之折算標準。末按刑法第四十一條：「犯
    最重本刑為三年以下有期徒刑以下之刑之罪，而受六月以下有期徒刑或拘役之宣
    告，因身體、教育、職業或家庭之關係，執行顯有困難者，得以一元以上三元以
    下折算一日，易科罰金」，已於九十年一月十日經總統公布修正為第四十一條第
    一項：「犯最重本刑為五年以下有期徒刑以下之刑之罪，而受六個月以下有期徒
    刑或拘役之宣告，因身體、教育、職業、家庭之關係或其他正當事由，執行顯有
    困難者，得以一元以上三元以下折算一日，易科罰金」，同年月十二日生效。本
    件被告犯罪日期在前述法律修正前，犯罪後法律已有變更，然比較新舊法，本件
    均得易科罰金，依刑法第二條第一項前段之規定，應適用裁判時之新法即修正後
    之刑法第四十一條第一項規定，諭知易科罰金之折算標準，以資懲儆，併此敘明
    。
據上論斷，應依刑事訴訟法第二百九十九條第一項前段，刑法第二條第一項前段、第
一百八十五條之三、第四十七條、修正後刑法第四十一條第一項前段，罰金罰鍰提高
標準條例第二條，判決如主文。
本案經檢察官劉海倫到庭執行職務。
中      華      民      國      九十      年     一     月    二十九    日
                                         臺灣雲林地方法院刑事第二庭
                                             法  官  冷  明  珍
右正本證明與原本無異。
如不服本判決，應於送達後十日內，向本院提出上訴狀。（須附繕本）
                                             書記官  周  麗  雲
中      華      民      國      九十      年     一     月    二十九    日
刑法第一百八十五條之三
服用毒品、麻醉藥品、酒類或其他相類之物，不能安全駕駛重力交通工具而駕駛者，
處一年以下有期徒刑、拘役或三萬元以下罰金。


司法院資訊處製作；財團法人民間司法改革基金會備份。
